# IPO 期间发生同一控制下企业合并从哪一期开始并表？

提问人：misslongling 时间：2021-02-05 09:33:05
IPO三期的报表，报告期是2018-2020年，拟上市主体在 2020 年 3 月发生了同一控制下企业合并（合并了公司A），那么IPO申报表中 2018 和 2019年的数据需要合并A公司吧？

回答人：chenyiwei
发行人合并报表对于申报期内发生的同一控制下合并需追溯重述各期比较数据，视同该项合并在最早报告期期初已发生。